# 求助陈版主::关于应收账款和合同资产减值问题

提问人：lcx2456 时间：2020-09-08 08:28:00
借：合同结算——收入结转
贷：主营业务收入
借：主营业务成本
贷：合同履约成本
借：应收账款
贷：合同结算——价款结算
应交税费——应交增值税（销项税额）
如果合同结算为借方余额，那么分类为合同资产，如果期末为贷方余额，分类为合同负债，
那么这个分类的合同资产需要参与减值吗？
那么这个分类的合同负债需要与应收帐款相抵后减值吗？

回答人：chenyiwei
同一合同项下的合同资产和合同负债可以抵销后按净额列报。净额在借方的，该项净额作为合同资产参与减值测试。